【裁判字號】    89,訴,851
【裁判日期】    900315
【裁判案由】    商標註冊
【裁判全文】
臺北高等行政法院判決                              八十九年度訴字第八五一號
                              .
    原      告  台灣雅聞內衣股份有限公司
    代  表  人  甲○○董事長.
    訴訟代理人  乙  ○
    被      告  經濟部智慧財產局
    代  表  人  陳明邦局  長.
    訴訟代理人  丙○○
右當事人間因商標註冊事件，原告不服行政院中華民國八十九年六月三十日台八十九
訴字第一九六九○號再訴願決定，提起行政訴訟，本院判決如左：
    主  文
原告之訴駁回。
訴訟費用由原告負擔。
    事  實
一、事實概要：原告於民國（下同）八十七年九月二十五日以「W i」 商標（如附圖
    一所示），指定使用於商品及服務分類表第二十五類之胸罩、束腹、睡衣、罩杯
    、衛生衣褲、泳裝、胸罩襯墊、衣服、運動裝商品申請註冊。被告以其與棉棉國
    際有限公司之註冊第七一九六○二號「W I I」 商標（如附圖二所示）近似，乃
    依商標法第三十七條第十二款規定予以核駁，發給第0000000號商標核駁
    審定書。原告不服，提起訴願、再訴願，均遭決定駁回，遂提起行政訴訟。
二、兩造聲明：
    (一)原告聲明：請求撤銷原處分、訴願及再訴願決定。訴訟費用由被告負擔。
    (二)被告聲明：如主文所示。
三、兩造之爭點：原告申請註冊之「W i」 商標圖樣，是否與註冊第七一九六○二號
    「W I I」 商標近似？
    (一)原告主張：
      按商標圖樣相同或近似於他人同一商品或類似商品之註冊商標者，不得申請註
      冊，固為商標法第三十七條第十二款所明定。惟商標圖樣近似與否，應就其圖
      樣通體隔離觀察有無引起混同誤認之虞為判定標準。又商標在外觀、觀念或讀
      音方面有一近似者，始為近似之商標。本件原告申請註冊之「W i」 商標圖樣
      如附圖一所示，係由類似外文「W i」 字形特別設計而成，在外觀上亦為外文
      「vv i」之小寫草體設計圖形及外文「Tvi」 之小寫草體設計圖形，不應因商
      標名稱為「W i」即以單純外文字母「W i」做為商標圖樣比對，法亦有明文規
      定商標名稱不得為商標圖樣之一部分，據以核駁之註冊第七一九六○二號「
      W I I」商標圖樣如附圖二所示，係由外文「W I I」三字作大小同等比例橫向
      分開排列而成，該兩商標通體觀察，差別顯然，予人印象各異，在外觀、觀念
      或讀音上難謂有使一般商品購買者產生混同誤認之虞，應非屬構成近似之商標
      ，自無前揭法條規定之適用。綜上所陳，顯見被告所為之核駁處分，其認事用
      法顯有違誤，而經濟部訴願決定及行政院再訴願決定未予糾正，均嫌率斷，實
      難昭原告折服。
    (二)被告主張：
      按商標圖樣「相同或近似於他人同一商品或類似商品之註冊商標者」，不得申
      請註冊，為商標法第三十七條第十二款所明定。本件原告申請註冊之 「W i」
      商標圖樣雖經設計，仍清晰可辨為外文「W i」 ，與據以核駁之註冊第七一九
      六○二號「W I I」 商標圖樣上之外文，均無特定字義，而皆有相同之二字母
      「W」 、「I」，僅「I」為大小寫及有無重複之不同，二者予人外觀印象極相
      彷彿，異時異地隔離觀察，有使一般商品購買人產生混淆誤認之虞，應屬近似
      之商標，且指定使用於同一或類似商品，自有前揭法條規定之適用。是被告依
      法核駁其註冊之申請，並無不合。
    理  由
按商標圖樣「相同或近似於他人同一商品或類似商品之註冊商標者」，不得申請註冊
，為商標法第三十七條第十二款所明定。而衡酌商標是否近似，以具有普通知識、經
驗之購買人於購買時施以普通所用之注意，有無混同誤認之虞判斷之；又所謂類似商
品，應依一般社會通念、市場交易情形，並參酌該商品之原材料、用途、功能產製者
、行銷管道及場所或買受人等各種相關因素判斷之，同法施行細則第十五條第一、二
項亦定有明文。本件原告申請註冊之「W i」 商標圖樣雖經設計，仍清晰可辨為外文
「W i」 ，與據以核駁之註冊第七一九六○二號「W I I」 商標圖樣上之外文相較，
二者皆有相同之二字母「W」、「I」，僅「I」 為大小寫及有無重複之不同，予人外
觀印象極為相似，又其讀音皆可讀為「w i」 ，異時異地隔離觀察，有使一般商品購
買人產生混淆誤認之虞，應屬近似之商標，且指定使用於同一或類似之內衣、衣服等
商品，自有首揭法條規定之適用。是被告依法核駁其註冊之申請，並無違誤，訴願、
再訴願決定，遞予維持，亦無不合。原告起訴意旨仍執陳詞指摘原處分及訴願、再訴
願決定不當，聲明撤銷，核無理由，應予駁回。
據上論結，本件原告之訴為無理由，依行政訴訟法第九十八條第三項前段，判決如主
文。
中      華      民      國     九十     年      三      月     十五     日
                                     臺北高等行政法院第三庭
                                              審判長法  官  徐瑞晃
                                                    法  官  吳慧娟
                                                    法  官  李得灶
右為正本係照原本作成。
如不服本判決，應於送達後二十日內，向本院提出上訴狀並表明上訴理由，如於本判
決宣示後送達前提起上訴者，應於判決送達後二十日內補提上訴理由書（須按他造人
數附繕本）。
中      華      民      國     九十     年      三      月     十六     日
                                                    書記官  陳清容


司法院資訊處製作；財團法人民間司法改革基金會備份。
